【裁判字號】    97,訴,2411
【裁判日期】    970813
【裁判案由】    毒品危害防制條例
【裁判全文】
臺灣板橋地方法院刑事判決              97年度訴字第2411號
公  訴  人  臺灣板橋地方法院檢察署檢察官
被      告  甲○○
                      政事務所）
上列被告因違反毒品危害防制條例案件，經檢察官提起公訴（97
年度毒偵字第4516號），嗣因被告於本院準備程序中就被訴事實
為有罪之陳述，本院告知被告簡式審判程序之旨，並聽取當事人
之意見後，由本院合議庭裁定改由受命法官獨任依簡式審判程序
進行，判決如下：
    主  文
甲○○施用第一級毒品，累犯，處有期徒刑柒月。
    事  實
一、甲○○前於民國88年間，因施用毒品案件，經本院以88年度
    毒聲字第5754號裁定送觀察、勒戒後，認無繼續施用毒品之
    傾向，於88年9 月28日由臺灣板橋地方法院檢察署檢察官以
    88年度毒偵字第988 號為不起訴處分確定；又於93年間，因
    施用毒品案件，經本院以93年度毒聲字第9 號裁定送觀察、
    勒戒後，認無繼續施用毒品之傾向，於93年4 月9 日執行完
    畢釋放出所，並經同前署檢察官以92年度毒偵字第3717號為
    不起訴處分確定；另於94年間，因竊盜案件，經臺灣高等法
    院以95年度上易字第614 號判處有期徒刑8 月確定，於96年
    6 月7 日縮刑期滿執行完畢。又於95年間，因施用毒品案件
    ，經臺灣高等法院以96年度上訴字第973 號判處有期徒刑6
    月，並經最高法院以96年度台上字第4243號判決駁回上訴確
    定，嗣經臺灣高等法院以96年度聲減字第4313號裁定減刑為
    有期徒刑3 月（迄至97年4 月11日始易科罰金執行完畢）。
    詎其於觀察、勒戒執行完畢釋放後5 年內，基於施用第一級
    毒品海洛因（下稱海洛因）之犯意，於97年4 月10日早上某
    時許，在臺北縣三重市○○街112 巷39號2 樓其居所（起訴
    書略載為於同日為警查獲採尿前回溯26小時內之某時，在不
    詳處所），以將海洛因摻水稀釋後注入針筒後注射之方式，
    施用海洛因1 次。嗣於同日16時20分許，在臺北縣三重市○
    ○路○ 段120 號前為警查獲。
二、案經臺北市政府警察局內湖分局報告臺灣板橋地方法院檢察
    署檢察官偵查起訴。
    理  由
壹、程序方面：
    查本件被告甲○○所犯並非死刑、無期徒刑、最輕本刑為三
    年以上有徒刑之罪或高等法院管轄第一審案件，而其於準備
    程序進行中，被告先就被訴事實為有罪之陳述，經法官告知
    簡式審判程序之旨，並聽取公訴人及被告之意見後，本院認
    適宜改依簡式審判程序進行，爰依刑事訴訟法第273 條之1
    第1 項、第284 條之1 規定，由本院合議庭以裁定由受命法
    官獨任進行簡式審判程序，合先敘明。
貳、實體方面：
一、上揭事實，業據被告甲○○於本院審理時坦承不諱。且被告
    為警查獲時所採其尿液送驗結果，係呈嗎啡陽性反應，此有
    臺北市政府警察局偵辦毒品案件尿液檢體委驗單（尿液檢體
    編號：026597）、台灣尖端先進生技醫藥股份有限公司於97
    年4 月25日出具之濫用藥物尿液檢驗報告（報告序號：內湖
    -1）各1 份在卷可稽。又按海洛因經注射或吸入人體後，約
    百分之八十於24小時內自尿中排出，一般而言，尿液中能否
    驗出嗎啡陽性反應與其投與量、投與途徑、採尿時間、個人
    體質及檢測方法之靈敏度有關，國外曾有文獻報導注射6 毫
    克之海洛因鹽酸鹽，其代謝物嗎啡之平均可檢出時限約為26
    小時，業經行政院衛生署藥物食品檢驗局於81年9 月8 日以
    藥檢壹字第8114885 號函述綦詳。據上，被告之尿液經以氣
    相層析質譜儀分析法檢驗，既係呈嗎啡陽性反應，顯見被告
    應有在前揭犯罪時間施用第一級毒品海洛因之行為甚明，被
    告之任意性自白核與事實相符。又查，被告前於88年間，因
    施用毒品案件，經本院以88年度毒聲字第5754號裁定送觀察
    、勒戒後，認無繼續施用毒品之傾向，於88年9 月28日由臺
    灣板橋地方法院檢察署檢察官以88年度毒偵字第988 號為不
    起訴處分確定；又於93年間，因施用毒品案件，經本院以93
    年度毒聲字第9 號裁定送觀察、勒戒後，認無繼續施用毒品
    之傾向，於93年4 月9 日執行完畢釋放出所，並經同前署檢
    察官以92年度毒偵字第3717號為不起訴處分確定，此有臺灣
    高等法院被告前案紀錄表在卷可稽。綜上所述，足認被告前
    經觀察勒戒執行完畢釋放後，五年內再犯本件施用第一級毒
    品犯行。本案事證明確，被告犯行堪以認定，應依法論科。
二、查海洛因屬於毒品危害防制條例第2 條第2 項第1 款所規定
    之第一級毒品，核被告所為，係犯毒品危害防制條例第10條
    第1 項之施用第一級毒品罪。被告施用前持有第一級毒品之
    低度行為，為進而施用之高度行為所吸收，不另論罪。又查
    ，被告於94年間，因竊盜案件，經臺灣高等法院以95年度上
    易字第614 號判處有期徒刑8 月確定，於96年6 月7 日縮刑
    期滿執行完畢，此有上述前案紀錄表在卷可憑，被告於五年
    內故意再犯有期徒刑以上之本罪，為累犯，應依刑法第47條
    第1 項規定，加重其刑。審酌被告有多次施用毒品前科，品
    行非佳，且曾經強制戒治執行完畢，竟再為本件施用毒品犯
    行，顯見其不思悔改，自制力亦顯不佳，足以戕害其身心，
    滋生其他犯罪，惡化治安，嚴重損及公益；惟另考量被告於
    犯後已坦承犯行，而其施用毒品行為於本質上係屬自我戕害
    行為，反社會性之程度應屬較低，兼酌以被告於96年12月28
    日有至臺北市立聯合醫院昆明院區接受檢驗，自97年3 月31
    日起接受美沙冬治療，於4 月21日、4 月29日、5 月15日、
    5 月29日、6 月12日及7 月11日在該院定期追蹤治療，有該
    醫院於97年7 月31日出具之診斷證明書1 份在卷可憑，足徵
    其有意戒除毒害，惟仍意志不堅而再為本件犯行等一切情狀
    ，量處如主文所示之刑，以資懲儆。
據上論斷，應依刑事訴訟法第273 條之1 第1 項、第299 條第1
項前段，毒品危害防制條例第10條第1 項，刑法第11條前段、第
47條第1 項，判決如主文。
本案經檢察官江祐丞到庭執行職務。
中    華    民    國    97    年    8     月    13    日
                  刑事第十一庭法  官  林淑婷
以上判決正本證明與原本無異。
如不服本判決，應於送達後十日內，向本院提出上訴狀（上訴書
狀應敘述具體理由）。
                              書記官  林金良
中    華    民    國    97    年    8     月    13    日
附錄本案論罪科刑法條全文：
毒品危害防制條例第十條
施用第一級毒品者，處六月以上五年以下有期徒刑。
施用第二級毒品者，處三年以下有期徒刑。


司法院資訊處製作；財團法人民間司法改革基金會備份。
